臺灣桃園地方法院民事簡易判決   
111年度桃簡字第1338號
原告  鄧淑惠
被告  王崇宇
上列當事人間損害賠償事件，本院於民國111年9月14日言詞辯論
終結，判決如下：
    主  文
原告之訴及假執行之聲請均駁回。
訴訟費用由原告負擔。
    事實及理由
一、原告主張：伊與被告間並無房屋租賃關係，被告卻於民國11
    0年8月18日至同年9月4日期間，發送如附件所示簡訊（下稱
    系爭簡訊）對伊威脅、恐嚇，並揚言提告，致伊精神受有損
    害，爰依侵權行為法律關係提起本訴等語。訴之聲明：被告
    應給付原告新臺幣（下同）165,600元，及自起訴狀繕本送
    達翌日起至清償日止，按年息5%計算之利息；請依職權宣告
    假執行。
二、被告則以：伊所傳簡訊並無恐嚇或威脅之內容，且伊傳簡訊
    之目的是希望原告能出面協談，和平解決租屋爭議，避免訴
    訟等語，資為抗辯。答辯聲明：原告之訴駁回。
三、按因故意或過失，不法侵害他人之權利者，負損害賠償責任
    。故意以背於善良風俗之方法，加損害於他人者亦同。違反
    保護他人之法律，致生損害於他人者，負賠償責任。但能證
    明其行為無過失者，不在此限；不法侵害他人之身體、健康
    、名譽、自由、信用、隱私、貞操，或不法侵害其他人格法
    益而情節重大者，被害人雖非財產上之損害，亦得請求賠償
    相當之金額，民法第184條、第195條第1項前段定有明文。
    原告主張被告曾於上開期間對其傳送系爭簡訊乙情，有系爭
    簡訊截圖可考，且為被告所不爭執，固堪信屬實。惟原告主
    張被告以系爭簡訊對其恐嚇、威脅，致其受有精神損害云云
    ，則為被告所否認，並以前詞置辯，自應由原告對於侵權行
    為之成立要件負舉證責任。經查：
  ㈠原告雖提出系爭簡訊截圖為證，然觀諸被告在系爭簡訊中僅
    提及「……是您房客王先生，有一事要與您商量……如有空請與
    我聯絡……」「承租您名下房子……發現房子內部多處積水……多
    次通知您……如妳不出面處理房客承租內部積水問題（會向社
    會局消保處來申訴）……」「在房屋出租前您已知道內務問題
    點多，沒有據實告訴，就觸法詐欺……你所留下的地址就是出
    租的房屋住址，讓我們無法取得正確聯絡方式，從租賃的第
    一天開始（已有詐欺存在）……」「如妳不出面（會如妳所願
    ）只好向社會局公平會申訴，再向法院提訴」「請您明天早
    上九點鐘左右約至興國派出所見面」「……請妳至中壢區中正
    路582之5號4樓，帶著水電收據來取款（或是約至興國派出
    所來取）……應該面對面說清楚問題點」等語，遍觀其內容均
    未見有何將加諸原告生命、身體、自由、名譽、財產等惡害
    通知，是原告主張被告以系爭簡訊對其恐嚇、威脅云云，並
    非可採。
  ㈡原告固主張系爭簡訊記載：向消保處、公平會申訴，再向法
    院提告，以及已有詐欺存在、上午九點約妳至興國派出所見
    面談等文字就是恐嚇云云，但查，被告因原告出租房屋之爭
    議，在未獲原告回應之情況下，向主管消費者保護、公平交
    易業務之機關提出申訴，或向法院提起訴訟，均屬被告正當
    權利之行使，並非不法之恐嚇、威脅行為，且被告認原告未
    據實告知屋況，對出租房屋之瑕疵應如何處理又遲不回應，
    進而認為原告有詐欺之嫌，則被告在簡訊中表達自身主觀感
    受，亦難認有何加害原告之意。另關於相約原告在派出所見
    面部分，其目的在解決租屋爭議，顯非惡害之通知。至原告
    名下房屋雖非出租予被告，然該租約之連帶保證人為被告之
    子，有身分證影本可考，被告為其子處理租約爭議，並非法
    所不許，且被告傳送之系爭簡訊並無恐嚇、威脅之內容乙情
    ，業經本院認定如前，被告與原告間縱無租約關係，亦不影
    響本院上開認定。　　
四、綜上所述，系爭簡訊並無恐嚇、威脅之內容，被告對原告自
    無侵權行為可言，原告主張其因被告所傳系爭簡訊致精神受
    損，依侵權行為法律關係請求被告應給付原告165,600元，
    及自起訴狀繕本送達翌日起至清償日止，按年息5%計算之利
    息，為無理由，應予駁回，又原告之訴既經駁回，其假執行
    之聲請亦失所依據，應併予駁回。
五、訴訟費用負擔之依據：民事訴訟法第78條。
中　　華　　民　　國　　111 　年　　9 　　月　　26　　日
                      桃園簡易庭  法  官  魏于傑
以上為正本係照原本作成。
如不服本判決，應於送達後20日內，向本院提出上訴狀並表明上
訴理由，如於本判決宣示後送達前提起上訴者，應於判決送達後
20日內補提上訴理由書（須附繕本）。
如委任律師提起上訴者，應一併繳納上訴審裁判費。   
中　　華　　民　　國　  111　　年　  9　　月　　27  　日
                              書記官  黃文琪